Minutes et répertoires du notaire Jean-Baptiste LEROY, 12 décembre 1644 - 1er juillet 1650 (étude VI)
Archives nationales
- Minutes de Jean-Baptiste LEROY, 17 décembre 1644 - juin 1650; MC/ET/VI/490 - MC/ET/VI/495
  - Minutes. 1647, MC/ET/VI/493; registre. Document détérioré.
    - GRANDS AUGUSTINS Couvent des § mémoire pour les figures qu'il faut faire pour le grand autel du. .. sis, rue de Seine, par BIARDEAU Pierre, statuaire moyennant la somme de 300 l., 5 octobre 1647; MC/ET/VI/493
      Grands Augustins (couvent des); Biardeau, Pierre
  - Minutes. 1648, MC/ET/VI/494; registre
    - FREYLON (Jean) marchand tapissier demeurant porte Saint-Michel § partage de ..; à côté d'un acte du 6 juin, 6 janvier 1648; MC/ET/VI/494
      partage; Freylon, Jean
    - TAPISSIER FREYLON (Jean) § à côté d'un acte de 6 juin; partage, 6 janvier 1648; MC/ET/VI/494
    - Inventaire après décès de François Gauvat, conseiller et maître d'hôtel ordinaire de Gaston d'Orléans, dressé à la requête de Marguerite Marchand, sa femme, demeurant au palais d'Orléans., 20 janvier 1648; MC/ET/VI/494
      Extrait du contenu:
      (fol. 3): '... une espinette, prisé... 6 l.
      (fol. 4): '... une espinette, prisée 12 livres, cy... 12 1.
      Documents du Minutier central concernant l'histoire de la musique (1600-1650), par Madeleine Jurgens, tome I [études I à X, 1763 actes], Paris, Archives nationales, 1967, p. 893 (instrument de recherche imprimé dématérialisé, certaines notices sont plus détaillées dans la version intégrale accessible en ligne par la rubrique 'Autres instruments de recherche', voir contexte dans le Plan d’orientation général - Notaires de Paris, guides thématiques du Minutier).
      Date de révision: 2011
      Date de création de la notice: 2009
      Documents du Minutier central concernant l'histoire de la musique (1600-1650), par Madeleine Jurgens, tome I, Paris, Archives nationales, 1967, XVI-1054 p.
    - TABLEAUX § inventaire après décès de François SAUVAT maître d'hôtel ordianire du duc d'Orléans; 25 tableaux, 20 janvier 1648; MC/ET/VI/494
    - SAUVAT (François) maître d'hôtel ordianire du duc d'Orléans § inventaire après décès de François SAUVAT 28 tableaux, 20 janvier 1648; MC/ET/VI/494
      inventaire; Sauvat, François
    - FONTAINE (Thomas) maître maçon § obligation par... à Denis CHARTIER, 25 janvier 1648; MC/ET/VI/494
      obligation; Fontaine, Thomas
    - MAÇON FONTAINE Thomas § obligation, 25 janvier 1648; MC/ET/VI/494
    - LENOIR (Gervais) principal du collège de Boissy § bail par Gervais LENOIR à François LEVASSEUR prêtre, chapelain du dit collège, 15 février 1648; MC/ET/VI/494
      bail; Lenoir, Gervais
    - LANGLACE (Jean) menuisier § devis des ouvrages de menuiserie à faire pour l'ornement du grand autel de l'église des Pères Augustins du faubg s/t/ Germain des Prés, 20 février 1648; MC/ET/VI/494
      devis; Langlace, Jean
    - MENUISIER LANGLACÉ Jean § ouvrages de menuiserie, 20 février 1648; MC/ET/VI/494
      Langlacé, Jean
    - MENUISERIE ouvrages de § Devis des ouvrages de menuiserie qu'il convient faire pour l'ornement du grand autel de l'église des Pères Augustins du faubourg Saint-Germain-des-Prés par Jean LANGLACÉ, maître menuisier, 20 février 1648; MC/ET/VI/494
      devis; Langlacé, Jean; menuisier
    - SELLE (Vincent) maître éperonnier rue Neuve entre les Portes Bussy et Nesle § quittance de 700 l. par. .., 23 février 1648; MC/ET/VI/494
      quittance; Selle, Vincent
    - ÉPERONNIER SELLE (Vincent) § quittance, 23 février 1648; MC/ET/VI/494
    - GARNIER (Gilbert) orfèvre demeurant en l'île du Palais § donation mutuelle entre... et Marie LAURENT, sa femme, 5 mars 1648; MC/ET/VI/494
      donation; Garnier, Gilbert
    - ORFÈVRE GARNIER Gilbert § donation mutuelle, 5 mars 1648; MC/ET/VI/494
      donation; Garnier,Gilbert
    - PRÉVOST (Charles) tapissier rue Sainte-Marguerite § apprentissage chez .. de Jacques CHARTON pour 6 ans, moyennant 60 l., 18 mars 1648; MC/ET/VI/494
      contrat d'apprentissage; Prevost, Charles
    - TAPISSIER PRÉVOST (Charles) § apprentissage, 18 mars 1648; MC/ET/VI/494
      contrat d'apprentissage; Prévost, Charles
    - TAPISSIER (apprentissage de) § apprentissage de Jacques CHARTON chez Charles PRÉVOST pour 6 ans, moyennant 60 l., 18 mars 1648; MC/ET/VI/494
    - BROUST (Philippe) demeurant rue du Fossoyeur § testament de Philippe BROUST, 19 mars 1648; MC/ET/VI/494
      testament; Broust, Philippe
    - GROMARD (Jean) maître potier d'étain § obligation à. .. par Pierre GOMMAULT boulanger, 30 mars 1648; MC/ET/VI/494
      obligation; Gromard, Jean
    - POTIER d'étain GROMARD (Jean) § obligation, 30 mars 1648; MC/ET/VI/494
      obligation; Gromard, Jean; potier
    - GAULTIER (François) dit DUFRESNE § inventaire après décès de François GAULTIER à la requête de Anne GODE, sa femme, 2 avril 1648; MC/ET/VI/494
      inventaire; Gaultier, François
    - GIRARD (Guillaume) couvreur de maisons demeurant en l'île M/tre/ Dame, grde rue § vente par. .. à Catherine de MONGISON veuve d'Etienne REYNAULT., 18 avril 1648; MC/ET/VI/494
      acte de vente; Girard, Guillaume
    - COUVREUR de maisons GIRARD Guillaume § vente, 18 avril 1648; MC/ET/VI/494
    - COUVREUR de maisons GIRARD Guillaume § transport de rente, 18 avril 1648; MC/ET/VI/494
      transport de droits; Girard, Guillaume
    - GIRARD (Guillaume) couvreur de maisons § transport de rente par. .. et Nicolas JACQUIN à Jacques REGNAULT docteur en médecine, 18 avril 1648; MC/ET/VI/494
    - CHARRON MARCHAND (Gilles) § apprentissage, 13 juin 1648; MC/ET/VI/494
      contrat d'apprentissage; Marchand, Gilles
    - MARCHAND (Gilles) maître charron demeurant rue de Seine § apprentissage chez Gilles MARCHAND de Pierre LEVALLOIS pour 5 ans, moyennant 60 l., 13 juin 1648; MC/ET/VI/494
    - CHARRON (apprentissage de) § apprentissage de Pierre LEVALLOIS pour 5 ans chez Gilles MARCHAND moyennant 60l., 13 juin 1648; MC/ET/VI/494
    - Bail pour cinq ans, par Claude de Raynier, prieur au couvent des Augustins réformés et par Macaire Legoux, procureur du couvent, à Michel Bourdin, maître peintre et sculpteur, bourgeois de Paris, demeurant près de l'hôtel de Nevers sur le quai des Augustins, d'une maison, sise rue Saint-Père, faisant l'encoignure du jardin des religieux et aboutissant rue Jacob, moyennant un loyer annuel de 258 livres., 23 juillet 1648; MC/ET/VI/494
      Précisions sur les lieux: Paris--Nevers (rue de, hôtel de Nevers)
      Documents du Minutier central concernant les peintres, sculpteurs et graveurs au XVIIe siècle (1600-1650) [études I à X, 1955 actes], par Marie-Antoinette Fleury, tome I, Paris, S.E.V.P.E.N, 1969, p. 88 (instrument de recherche imprimé dématérialisé, certaines notices sont plus détaillées dans la version intégrale accessible en ligne par la rubrique 'Autres instruments de recherche', voir contexte dans le Plan d’orientation général - Notaires de Paris, guides thématiques du Minutier).
      bail; Augustins réformés (couvent des); Jacob (rue); Nevers (hôtel de); Augustins (quai des); Saint-Père (rue); Bourdin, Michel (1585?-1645); Legoux, Macaire; Raynier, Claude de; peintre; abbé; sculpteur
    - LE BRETON (Michel) gentilhomme de la suite de Mgr le duc d'Orléans § Testament de Michel LE BRETON, 30 juillet 1648; MC/ET/VI/494
      testament; Le Breton, Michel
    - DEMET (Adrien) tapissier § obligation à. .. par Louis de PALERME marquis de BUSSY, 10 août 1648; MC/ET/VI/494
      obligation; Demet, Adrien
    - TAPISSIER DEMET (Adrien) § obligation, 10 août 1648; MC/ET/VI/494
    - LE BRETON (Michel) gentilhomme ordianire de la suite du duc d'Orléans § inventaire après décès de Michel LE BRETON, 31 août 1648; MC/ET/VI/494
      inventaire; Le Breton, Michel
    - CLIVYER (Jean de) écuyer § inventaire après décès de Jean de CLIVYER, 19 septembre 1648; MC/ET/VI/494
      inventaire après décès; Clivier, Jean de
    - TABLEAUX § inventaire après décès de Jean de CLIVYER, 19 septembre 1648; MC/ET/VI/494
    - OLIVIER (Guillaume) procureur au Parlement § inventaire après décès de Guillaume OLIVIER, 12 octobre 1648; MC/ET/VI/494
      inventaire; Olivier, Guillaume
    - FOURNIER (François) compagnon savetier § désistement de mariage entre François FOURNIER et Judith COUSIN, 23 octobre 1648; MC/ET/VI/494
      contrat de mariage; Fournier, François
    - MAÎTRE en FAITS d'ARMES LECOQ (Jean) § bail à loyer, 13 novembre 1648; MC/ET/VI/494
      bail; Lecoq, Jean
    - LE COQ (Jean) maître en faits d'armes § bail à loyer par. .. à François CASTRE, 13 novembre 1648; MC/ET/VI/494
      bail; Le Coq, Jean
    - LE NORMAND (Pierre) maître potier d'étain § Apprentissage chez .. de François HARMAND pour 6 ans, mis en apprentissage par Jean ROULLIER, Nicolas DESQUATREVAULX m/es/ potiers d'étain, 16 novembre 1648; MC/ET/VI/494
      contrat d'apprentissage; Le Normand, Pierre
    - POTIER d'ÉTAIN ROULLIER (Jean) § apprentissage, 16 novembre 1648; MC/ET/VI/494
      contrat d'apprentissage; Roullier, Jean; potier
    - POTIER d'ETAIN LE NORMANT (Pierre) § apprentissage, 16 novembre 1648; MC/ET/VI/494
      contrat d'apprentissage; Le Normant, Pierre; potier
    - POTIER d'ÉTAIN DESQUATREVAULX (Nicolas) § apprentissage, 16 novembre 1648; MC/ET/VI/494
      contrat d'apprentissage; Desquatrevaulx, Nicolas; potier
    - TOUTIN (Denis) maître tapissier § accord entre... et Charles LEUVRARD maître tapissier, 18 novembre 1648; MC/ET/VI/494
      accord; Toutin, Denis
    - TAPISSIER TOUTIN (Denis) § accord, 18 novembre 1648; MC/ET/VI/494
    - TAPISSIER LEUVRARD (Charles) § accord, 18 novembre 1648; MC/ET/VI/494
      accord; Leuvrard, Charles
    - DAVONNEAU (François) cap/e/ du charrois de l'artillerie de France § inventaire après décès de François DAVONNEAU, 23 novembre 1648; MC/ET/VI/494
      inventaire; Davonneau, François
  - Minutes. 1649 - 1650, juin, 1649 - juin 1650; MC/ET/VI/495; registre. Document détérioré.
    - SELLIER (Louis) tapissier § inventaire par. .. et Denis TOUTAIN tapissier des meubles leur appartenant et loués du cardinal GRIMALDI dans une maison à Charlot chez le sieur de BASSOMPIERRE, 30 janvier 1649; MC/ET/VI/495
      inventaire; Sellier, Louis
    - TAPISSIER TOUTAIN (Denis) § inventaire après décès, 30 janvier 1649; MC/ET/VI/495
      inventaire; Toutain, Denis
    - TAPISSIER SELLIER (Louis) § inventaire de meubles, 30 janvier 1649; MC/ET/VI/495
    - Déclaration par laquelle Marie Ferdinand, veuve de Ferdinand Elle, peintre ordinaire du roi, reconnaît qu'elle n'a donné à ses enfants aucune quittance, si ce n'est celles du loyer pour les lieux qu'ils occupent en sa maison, et audit Barbot, son gendre, une quittance de sa nourriture., 3 février 1649; MC/ET/VI/495
      Elle a cependant donné quittance à son fils Louis Elle des payements qu'il lui a faits des tableaux de son père.
      Documents du Minutier central concernant les peintres, sculpteurs et graveurs au XVIIe siècle (1600-1650) [études I à X, 1955 actes], par Marie-Antoinette Fleury, tome I, Paris, S.E.V.P.E.N, 1969, p. 222 (instrument de recherche imprimé dématérialisé, certaines notices sont plus détaillées dans la version intégrale accessible en ligne par la rubrique 'Autres instruments de recherche', voir contexte dans le Plan d’orientation général - Notaires de Paris, guides thématiques du Minutier).
      déclaration; Elle (famille); Elle, Ferdinand; Elle, Louis; Ferdinand, Marie; peintre
    - PEINTRE ordianire du Roi ELLE (Ferdinand) § déclaration, 3 février 1649; MC/ET/VI/495
      déclaration; Elle, Ferdinand
    - ELLE (Ferdinand) peintre ordianire du Roi § déclaration par Marie FERDINAND veuve de..., 3 février 1649; MC/ET/VI/495
    - ELLE (Ferdinand) PEINTRE § déclaration, 3 février 1649; MC/ET/VI/495
    - PICARD (Jean) maître menuisier demeurant entre les portes Bussy et Nesles § bail à loyer à .. par Jacques REGNAULT régent de la Faculté de médecine à Paris, 9 février 1649; MC/ET/VI/495
      bail; Picard, Jean
    - MENUISIER PICARD Jean § bail à loyer, 9 février 1649; MC/ET/VI/495
    - COLIGNY (Gaspard, comte de) seigneur de CHATILLON duc et pair de France demeurant à Saint-Germain des Près, proche de la Charité § inventaire après décès de Gaspard, comte de COLIGNY, 30 avril 1649; MC/ET/VI/495
      inventaire après décès; Coligny d'Andelot, Gaspard de (1620-1649)
    - DUCHESNE (Michel) maître savetier § mariage entre Michel DUCHESNE et Louise DELABRIERE, 3 juin 1649; MC/ET/VI/495
      contrat de mariage; Duchesne, Michel
    - PROFESSION § entrée en religion de Michel PERROT et de Augustin GEORGEME au couvent des Augustins, 13 juin 1649; MC/ET/VI/495
    - FOSSE (Jean) maçon § marché entre .. et Gaston BRULART conseiller du Roi pour les ouvrages de maçonnerie en une maison sise à Issy moyennant 650 l., 14 juin 1649; MC/ET/VI/495
      marché; Fosse, Jean
    - MAÇON FOSSÉ Jean § marché, 14 juin 1649; MC/ET/VI/495
      marché; Fossé, Jean
    - PENOT (Noël) officier de la duchesse d'Orléans § inventaire après décès de Noël PENOT, 3 juillet 1649; MC/ET/VI/495
      inventaire; Penot, Noël
    - GIRARD (Jean) orfèvre du prince de Condé § bail à loyer par. .. procureur de Marguerite CARRE veuve de François DELABARRE orfèvre et valet de chambre de la Reine à Charles LETENNEUR, 10 juillet 1649; MC/ET/VI/495
      bail; Girard, Jean
    - ORFÈVRE et valet de chambre de la Reine, DELABARRE François § bail à loyer, 10 juillet 1649; MC/ET/VI/495
      bail; Delabarre, François
    - ORFEVRE du Prince de Condé, GIRARD Jean § bail à loyer, 10 juillet 1649; MC/ET/VI/495
    - CHARRON BUISSON (Pierre) § bail, 15 juillet 1649; MC/ET/VI/495
      bail; Buisson, Pierre
    - BUISSON (Pierre) maître charron § bail par Pierre BUISSON à Pierre DELAUNAY, tonnelier, 15 juillet 1649; MC/ET/VI/495
    - PROFESSION § entrée en religion de Antoine MESSANT au couvent des Augustins, 18 juillet 1649; MC/ET/VI/495
    - BOURDIN (Jean) conseiller du Roi § Mariage entre Jean BOURDIN et Marie DULAURENT, 19 juillet 1649; MC/ET/VI/495
      contrat de mariage; Bourdin, Jean
    - DRIART (Claude) maître charpentier § marché pour travaux à faire sur 2 bateaux, 31 juillet 1649; MC/ET/VI/495
      marché; Driart, Claude
    - CHARPENTERIE (marché de) § travaux qu'il convient de faire sur 2 bateaux appartenant à M/rs/ VEILLART par Claude DRIART charpentier, 31 juillet 1649; MC/ET/VI/495
      marché; charpentier
    - CHARPENTIER DRIART (Claude) § marché, 31 juillet 1649; MC/ET/VI/495
    - MOREL (Nicolas) bourgeois de Paris § inventaire après décès de Nicolas MOREL à la requête de Marie DAVID, sa femme, 3 août 1649; MC/ET/VI/495
      inventaire; Morel, Nicolas
    - OLIVIER (Pierre) seigneur de la Reverdière l'un des 200 chevaux légers de la Garde ordianire de la Reine § inventaire après décès de Pierre OLIVIER, 23 août 1649; MC/ET/VI/495
      inventaire; Olivier, Pierre
    - VOLLANT (Guy) maître cordonnier § inventaire après décès de Guy VOLLANT à la requête de Françoise MOISARD, sa femme, 13 septembre 1649; MC/ET/VI/495
      inventaire; Vollant, Guy
    - TABLEAUX § inventaire après décès de Guy VOLLANT maître cordonnier 15 tableaux sans valeur, 13 septembre 1649; MC/ET/VI/495
    - LOULIE (Etienne) maître fourbisseur demeurant rue du Chantre § apprentissage chez .. de Joachim DODY fils de Nicolas DODY, fourbisseur pendant 5 ans moyennant 40 l., 26 septembre 1649; MC/ET/VI/495
      contrat d'apprentissage; Loulie, Etienne
    - FOURBISSEUR LOULIÉ (Etienne) § apprentissage, 26 septembre 1649; MC/ET/VI/495
      contrat d'apprentissage; Loulié, Etienne
    - FOURBISSEUR DODY (Nicolas) § apprentissage, 26 septembre 1649; MC/ET/VI/495
      contrat d'apprentissage; Dody, Nicolas
    - FOURBISSEUR (apprentissage de) § apprentissage de Joachim DODY chez Etienne LOULIÉ pendant 5 ans moyennant 40 l., 26 septembre 1649; MC/ET/VI/495
      contrat d'apprentissage; Dody, Joachim; Loulié, Etienne
    - DUPONT (Charles) § inventaire après décès de Charles DUPONT à la requête de Michelle MOTEL, sa veuve, 2 octobre 1649; MC/ET/VI/495
      inventaire; Dupont, Charles
    - PERRINNET (François) maçon demeurant rue d'Anjou § accord entre .. et Charles DEMONT dit GABRIEL, blanchisseur de linge, 16 octobre 1649; MC/ET/VI/495
      accord; Perrinnet, François
    - MAÇON PERRINNET François § accord, 16 octobre 1649; MC/ET/VI/495
    - DARDEL (Louis) compagnon tapissier demeurant rue Transsenonain § Obligation de 125 l. par. .. à Louis SCELLIER maître tapissier, 20 octobre 1649; MC/ET/VI/495
      obligation; Dardel, Louis
    - TAPISSIER (compagnon) DARDEL (Louis) § obligation, 20 octobre 1649; MC/ET/VI/495
      obligation; Tapissier, compagnon; Dardel, Louis
    - TAPISSIER SELLIER (Louis) § obligation, 20 octobre 1649; MC/ET/VI/495
      obligation; Sellier, Louis
    - COLIGNY (Gaspard duc de) seigneur de CHATILLON pair de France § inventaire après décès de Gaspard duc de COLIGNY, 25 octobre 1649; MC/ET/VI/495
    - TABLEAUX § inventaire après décès de Gaspard duc de COLIGNY seigneur de CHATILLON, pair de France;; 13 tableaux., 25 octobre 1649; MC/ET/VI/495
    - DELOBEL (Christofle) maître serrurier demeurant rue Coquillière § apprentissage chez. .. de Estienne AUBRY pour cinq ans moyennant 150 l., 15 novembre 1649; MC/ET/VI/495
      contrat d'apprentissage; Delobel, Christofle
    - SERRURIER DELOBEL (Christofle) § apprentissage, 15 novembre 1649; MC/ET/VI/495
    - SERRURIER (apprentissage de) § apprentissage de Estienne AUBRY chez Christophe DELOBEL pour 5 ans moyennant 150 l., 15 novembre 1649; MC/ET/VI/495
    - GROU (Guy) § entrée en religion de Guy GROU au couvent des Augustins, 20 novembre 1649; MC/ET/VI/495
      Grou, Guy
    - BOURRELIER BORMÉ (Christophe) § signature à mariage, 12 décembre 1649; MC/ET/VI/495
      contrat de mariage; Bormé, Christophle
    - MACON compagnon FOULON Louis § signature à mariage, 12 décembre 1649; MC/ET/VI/495
      contrat de mariage; Foulon, Louis
    - SELLIER DUPARC (Louis) § mariage de sa fille, 12 décembre 1649; MC/ET/VI/495
      contrat de mariage; Duparc, Louis
    - SELLIER DUPARC (Guillaume) § signature à mariage, 12 décembre 1649; MC/ET/VI/495
      contrat de mariage; Duparc, Guillaume
    - SELLIER DUPARC (Jean) § signature à mariage, 12 décembre 1649; MC/ET/VI/495
      contrat de mariage; Duparc, Jean
    - DUVAL (Jean) maître bourrelier rue des quatre vents § mariage entre Jean DUVAL et Michelle DUPARC fille de Louis DUPARC maître sellier en présence de Christophe BORME bourrelier Jean DUPARC sellier, Guillaume DUPARC, sellier et Louis FOULON compagnon maçon, 12 décembre 1649; MC/ET/VI/495
      contrat de mariage; Duval, Jean
    - BOURRELIER DUVAL (Jean) § signature à mariage, 12 décembre 1649; MC/ET/VI/495
    - CELLIER (Claude) § entrée en religion de Claude CELLIER au couvent des Augustins, 28 décembre 1649; MC/ET/VI/495
      Cellier, Claude
    - Partage. MONGISSON (de), Catherine. REGNAULT, Jacques. REGNAULT, Marguerite. REGNAULT, Geneviève., 4 janvier 1650; MC/ET/VI/495
      Mention dans le répertoire du notaire coté:
      MC/RE/VI/6
      Relevé exhaustif dit 'Base Reno' des actes de 1650, d'après les minutes et répertoires des notaires, études II à XLVI (12.585 actes), par le personnel du Minutier, 1989-1995 (base de données migrée: voir contexte dans le Plan d’orientation général - Notaires de Paris, guides thématiques du Minutier).
      Date de création de la notice: 2003
      partage; Mongisson (de), Catherine; Regnault, Jacques; Regnault, Marguerite; Regnault, Geneviève
    - COUVREUR de maisons REGNAULT Etienne § partage, 4 janvier 1650; MC/ET/VI/495
      partage; Regnault, Etienne
    - REGNAULT (Etienne) couvreur de maisons rue neuve des fossés § partage de la succession de .., 4 janvier 1650; MC/ET/VI/495
    - Accord. DESERRE, Jean. LEPAINTRE, Etiennette., 5 janvier 1650; MC/ET/VI/495
      accord; Deserre, Jean; Lepaintre, Etiennette
    - COUVREUR de maisons LECLERC Antoine § accord, 5 janvier 1650; MC/ET/VI/495
      accord; Leclerc, Antoine
    - PEINTRE FOREST (Pierre) § accord, 5 janvier 1650; MC/ET/VI/495
      accord; Forest, Pierre
    - FOREST (Pierre) peintre § accord entre... et Estiennette LEPAINTRE veuve de Antoine LECLERC couvreur de maisons, 5 janvier 1650; MC/ET/VI/495
    - Apprentissage, cuisinier. DELATTRE, Charles. DELATTRE, François. DUMENY, Pierre., 5 janvier 1650; MC/ET/VI/495
      contrat d'apprentissage; Delattre, Charles; Delattre, François; Dumeny, Pierre
    - Mariage. BIVRY, Jean. TENAULTS, Marguerite., 6 janvier 1650; MC/ET/VI/495
      contrat de mariage; Bivry, Jean; Tenaults, Marguerite
    - Ratification. OZANNE, Robine, HARENT, François., 8 janvier 1650; MC/ET/VI/495
      ratification; Ozanne, Robine, Harent, François
    - Bail. DUMENE, Louise. GRIMAULT, René., 10 janvier 1650; MC/ET/VI/495
      bail; Dumene, Louise; Grimault, René
    - Transaction. LEVY (de), Henri. LEVY (de), Anne., 11 janvier 1650; MC/ET/VI/495
      accord; Levy (de), Henri; Levy (de), Anne
    - Transport. DUVAL, Jean. DUVAL, Barthélemy., 11 janvier 1650; MC/ET/VI/495
      cession; Duval, Jean; Duval, Barthélemy
    - Transport. PALLUAU (de), Jérôme. BONAUD, Joseph., 12 janvier 1650; MC/ET/VI/495
      cession; Palluau (de), Jérôme; Bonaud, Joseph
    - Promesse par Marin Parquet, joueur d'instruments, rue Frépillon, paroisse Saint-Nicolas-des-Champs, à François Saulmier dit Duval, opérateur du roi, de le servir dans son métier de joueur d'instruments, moyennant 230 livres tournois tous les deux ans., 13 janvier 1650; MC/ET/VI/495
      Autres dépouillement(s):
      Fichier Musique XVIIe siècle.
      promesse; Frépillon (rue); Parquet, Marin; Saulmier (dit Duval), François; musicien
    - Vente. LOYSEAU, Charles. LARDE, Louis., 17 janvier 1650; MC/ET/VI/495
      acte de vente; Loyseau, Charles; Larde, Louis
    - Accord. LEFEBURE, François. PICHEU, Jacqueline., 17 janvier 1650; MC/ET/VI/495
      accord; Lefebure, François; Picheu, Jacqueline
    - Bail à loyer. LORRAINE (de), Henri. MARTIN, Jacques., 18 janvier 1650; MC/ET/VI/495
      bail; Guise, Henri de Lorraine (1614-1664, duc de); Martin, Jacques
    - Obligation. DUVERGER, Marie. REGNARD, François., 18 janvier 1650; MC/ET/VI/495
      obligation; Duverger, Marie; Regnard, François
    - Obligation. CHARTON, Gilbert. MAGNIER, Guillaume., 18 janvier 1650; MC/ET/VI/495
      obligation; Charton, Gilbert; Magnier, Guillaume
    - Bail. BIDART, Laurent. RAVECHE, Claude., 20 janvier 1650; MC/ET/VI/495
      bail; Bidart, Laurent; Raveche, Claude
    - Constitution. MUSNIER, Pierre. MUSNIER, Martin. HEMET, Simon., 20 janvier 1650; MC/ET/VI/495
      constitution de rente; Musnier, Pierre; Musnier, Martin; Hemet, Simon
    - Transport. LESPINAY (de), Pierre. LEMEE, François., 21 janvier 1650; MC/ET/VI/495
      cession; Lespinay (de), Pierre; Lemee, François
    - Convention. LEFEBURE, François. MARTINET, Jacques. BOULLY, Michel., 22 janvier 1650; MC/ET/VI/495
      convention; Lefebure, François; Martinet, Jacques; Boully, Michel
    - Quittance. BETHUNE (de), Marguerite. RONDEAU, Jean., 26 janvier 1650; MC/ET/VI/495
      quittance; Bethune, Marguerite de; Rondeau, Jean
    - Quittances. BETHUNE (de), Marguerite., 26 janvier 1650; MC/ET/VI/495
      quittance; Bethune, Marguerite de
    - Convention. GRENOUILLAT, François. CAILLOUEY, Germain., 30 janvier 1650; MC/ET/VI/495
      convention; Grenouillat, François; Caillouey, Germain
    - TAPISSIER SELLIER (Louis) § présence à mariage, 30 janvier 1650; MC/ET/VI/495
      contrat de mariage; Sellier, Louis
    - MAÇON CAILLOUER Germain § conventions, 30 janvier 1650; MC/ET/VI/495
      Caillouer, Germain
    - CAILLOUER (Germain) maçon § conventions entre. .. et François GRENOUILLAT pour désistement de bail, 30 janvier 1650; MC/ET/VI/495
      bail; Caillouer, Germain
    - POURPOINTIER LEROY (Pasquier) § présence à mariage, 30 janvier 1650; MC/ET/VI/495
      contrat de mariage; Leroy, Pasquier